

[Chirur Rozi]

Cepu, Jawa Tengah, 58314 | +6282242748883 | rozbalens@gmail.com

Tentang Saya

Saya Rozi, lulusan Teknik Informatika Universitas Sahid Surakarta tahun 2020. Memiliki pengalaman sebagai Programmer di LKP Indobank Cepu dengan Vb.Net. Saya tipe orang yang mudah belajar jika masih dalam lingkup pemograman, untuk saat ini saya sedang mendalami framework Codeigniter 4 dan sudah menghasilkan 2 project.

Kemampuan & Kompetensi

- Photoshop
- Ilustrator
- Figma

- Vb.Net
- PHP, JS, CSS
- Mysql

Pengalaman Kerja

Primagama (Batam, Indonesia)

Staff Administrasi (Oktober 2013 - Januari 2014)

 Bertanggung jawab penuh atas pengecekan administrasi kepegawaian mulai dari absensi, penggajian, hingga pengurusan klaim BPJS karyawan

LKP Indobank (Cepu, Indonesia)

Teknisi Program (November 2018 - Januari 2020)

• Membantu memperbaharui program dan pembuatan program demi kelancaran pekerjaan para pegawai.

Pendidikan

Universitas Sahid Surakarta (2015-2020)

• S1 Teknik Informatika

Aliyah Raudlatut Thalibat (2012-2015)

Jurusan IPA